it: Tipo di supporto del nastro/rifinitura: Con retro adesivo (stacca e attacca); Con retro a nastro biadesivo; Termoadesivo; Adesivo termoadesivo; Con retro a strappo; Senza retro; Con retro in carta; Altro
pl: Typ podkładu wstążki/lamówki: Z warstwą samoprzylepną (odklej i przyklej); Z taśmą dwustronną; Naprasowanka; Klej aktywowany ciepłem; Na rzep; Brak podkładu; Na podkładzie papierowym; Inne
pt-BR: Fita/aviamento tipo de base: Forro adesivo (descascar e colar); Forro de fita dupla face; Termocolante/passar a ferro; Adesivo ativado por calor; Forro de velcro; Sem forro; Forro de papel; Outro
th: ประเภทริบบิ้น/วัสดุตกแต่งด้านหลัง: ด้านหลังมีกาว (ลอกแล้วแปะ); ด้านหลังเป็นเทปกาวสองหน้า; ละลายได้/รีดติดได้; กาวแบบใช้ความร้อน; ด้านหลังเป็นตีนตุ๊กแก; ไม่มีแผ่นหลัง; ด้านหลังเป็นกระดาษ; อื่นๆ
cs: Typ podkladové pásky/lemování: Samolepicí zadní strana; Oboustranná lepicí páska na zadní straně; Nažehlovací; Teplem aktivované lepidlo; Podklad se suchým zipem; Bez podkladu; S papírovým podkladem; Jiné
zh-CN: 织带/饰带背胶类型: 背胶（剥离粘贴）; 双面胶带背衬; 热熔/熨烫; 热敏胶; 钩环背衬; 无背衬; 纸背衬; 其他
sl-SI: Vrsta hrbtne strani okrasnega traku: Z lepilno podlago (odlepi in prilepi); Z dvostranskim lepilnim trakom; Za likanje; Toplotno aktivirano lepilo; S sprijemalnim trakom; Brez podlage; S papirnato podlago; Drugo
hu: Szalag/díszítőszegély hátoldalának típusa: Öntapadós hátlapú (lehúzható és ragasztható); Kétoldalas ragasztószalag hátlap; Vasalható; Hőre aktiválódó ragasztó; Tépőzáras hátlapú; Hátlap nélküli; Papír hátlapú; Egyéb
fr: Type de support au dos du ruban ou de la garniture: Dos adhésif (à décoller et coller); Dos en ruban adhésif double face; Thermocollant/à repasser; Adhésif activé par la chaleur; Dos auto-agrippant; Sans dos; Dos en papier; Autre
el: Τύπος βάσης κορδέλας/διακοσμητικού στοιχείου: Αυτοκόλλητη πλάτη (peel & stick); Πλάτη με ταινία διπλής όψης; Θερμοκολλητικό (iron-on); Κόλλα που ενεργοποιείται με θερμότητα; Πλάτη με χρατς (hook-and-loop); Χωρίς πλάτη; Πλάτη με χαρτί; Άλλο
es: Tipo de respaldo de la cinta o galón: Con base adhesiva (despegar y pegar); Dorso de cinta de doble cara; Termoadhesivo/para planchar; Adhesivo activado por calor; Reverso de gancho y bucle; Sin respaldo; Reverso de papel; Otro
ru: Тип основы ленты или отделки: На клеевой основе (самоклеящаяся); На двустороннем скотче; Термоклеевая/приутюживаемая; Клей горячего отверждения; На липучке; Без основы; На бумажной основе; Другое
hr-HR: Vrsta podloge s vrpcom/obrubom: Ljepljiva poleđina (odlijepi i zalijepi); Poleđina s dvostranom ljepljivom trakom; Topljivo/za glačanje; Ljepilo koje se aktivira toplinom; Poleđina na čičak; Bez poleđine; Poleđina od papira; Ostalo
nl: Lint/sierband backingtype: Zelfklevend (peel-and-stick); Dubbelzijdige tape; Opstrijkbaar; Door warmte geactiveerde lijm; Met klittenband; Geen achterkant; Met papieren achterkant; Overig
vi: Loại nền ruy băng/viền: Lớp nền dính (bóc và dán); Lớp nền băng keo hai mặt; Keo dán/có thể ủi; Chất kết dính kích hoạt bằng nhiệt; Lớp nền khóa dán (hook-and-loop); Không có lớp nền; Lớp nền giấy; Khác
ja: リボン／トリム裏地タイプ: 粘着バック（シール式）; 両面テープバック; アイロン接着/アイロンプリント; 熱活性化接着剤; 面ファスナーバック; バックなし; ペーパーバック; その他
de: Rückseitenart von Band/Borte: Selbstklebend (zum Abziehen und Aufkleben); Doppelseitiges Klebeband als Träger; Aufbügelbar; Wärmeaktivierter Klebstoff; Klettrückseite; Ohne Trägermaterial; Papierrückseite; Sonstiges
da: Bånd/pynts bagsidetype: Selvklæbende bagside; Bagside med dobbeltklæbende tape; Smeltbar/til påstrygning; Varmeaktiveret klæbemiddel; Bagside med burrebånd; Ingen bagside; Papirbagside; Andet
nb: Baksidetype for bånd-/kant: Selvklebende bakside (dra av og fest); Bakside med dobbeltsidig teip; Strykes på; Varmeaktivert lim; Bakside med borrelås; Ingen bakside; Papirbakside; Annet
zh-TW: 緞帶/飾邊背襯類型: 背膠 (撕貼); 雙面膠帶背襯; 熱熔/熨燙式; 熱活性黏合劑; 魔鬼氈背襯; 無背襯; 紙背襯; 其他
pt-PT: Tipo de revestimento da fita/enfeite: Adesivo (descolar e colar); Fita adesiva de dupla face; Termocolante/para engomar; Adesivo termoativado; Com fecho aderente; Sem base; Com forro de papel; Outro
sk-SK: Typ podkladu stuhy/lemu: Lepiaca rubová strana (odlúpnuť a prilepiť); Obojstranná lepiaca páska; Nažehľovacia; Lepidlo aktivované teplom; Suchý zips; Bez rubovej strany; S papierovou rubovou stranou; Iné
ko: 리본/트림 뒷면 유형: 접착식 뒷면(필 앤 스틱); 양면 테이프 뒷면; 열접착/다리미 부착; 열 활성화 접착제; 벨크로 뒷면; 뒷면 없음; 종이 뒷면; 기타
bg-BG: Тип основа/гръб на панделката или канта: С лепящ гръб (за отлепване и залепване); Гръб с двойнозалепващо тиксо; Термозалепваща/за гладене; Термоактивиращо се лепило; С велкро гръб; Без гръб; С хартиен гръб; Други
ro-RO: Tip de suport pentru panglică/pasmanterie: Cu suport adeziv (desprindere și lipire); Cu bandă dublu adezivă; Termofuzibil/Adeziv la călcare; Adeziv termoactivat; Cu suport tip scai (hook-and-loop); Fără suport; Cu suport de hârtie; Altele
lt-LT: Juostelės / apvado pagrindo tipas: Lipni kitoje pusėje (nulupti ir priklijuoti); Dvipusės lipnios juostos pagrindas; Lydoma / priklijuojama lygintuvu; Karščiu aktyvuojami klijai; Su kibiosios juostos pagrindu; Be pagrindo; Su popieriniu pagrindu; Kita
en: Ribbon/trim backing type: Adhesive-backed (peel & stick); Double-sided tape backing; Fusible/iron-on; Heat-activated adhesive; Hook-and-loop backed; No backing; Paper-backed; Other
tr: Kurdele/şerit arka destek tipi: Yapışkan tabanlı (soy ve yapıştır); Çift taraflı bant tabanlı; Ütüyle yapışan; Isıyla aktifleşen yapışkanlı; Cırt cırt tabanlı; Arkalıksız; Kağıt tabanlı; Diğer
fi: Nauhan/reunuksen pohjatyyppi: Tarratausta; Kaksipuolinen teippitausta; Silitettävä/liimaharso; Lämpöaktivoituva liima; Tarranauhatausta; Ei taustaa; Paperitaustainen; Muu
sv: Baksida av band/kant: Självhäftande (dra av och klistra); Baksida med dubbelhäftande tejp; Påstrykningsbar (iron-on); Värmeaktiverat lim; Baksida med kardborreband; Ingen baksida; Baksida av papper; Annat